---
title: "Trabalho final"
author: "Vivian Gaione"
date: "03/08/2020"
output:
  html_document:
  pdf_document: default
  word_document: default
---

Análise do consumo de energia elétrica em território nacional

A base de dados apresentada neste trabalho se refere as tarifas médias por classe de consumo de energia elétrica em todo território brasileiro. Por meio do trabalho apresentado,busca-se responder questões como: 

Qual é o consumo médio de eletricidade na região do Brasil?
Qual é a distribuição do consumo por classes?
Qual o comportamento do consumo médio por ano? Esse consumo varia de acordo com as estações? `




``````{r setup, include=FALSE}
knitr::opts_chunk$set(echo = TRUE)

```


```{r}
library(readr)
TarifaMediaFornecimento <- read_csv("TarifaMediaFornecimento.csv")
View(TarifaMediaFornecimento)


```



```{r}

library(dplyr)

TarifaMediaFornecimento$vlrConsumoMWh <- as.numeric(TarifaMediaFornecimento$vlrConsumoMWh)

df2 <- TarifaMediaFornecimento %>%
  group_by(nomRegiao) %>%
  summarise(media = mean(vlrConsumoMWh)) 

df2 <- filter(df2, nomRegiao != "esgoto e saneamento)" & nomRegiao != "Serviços e Outras")
View(df2)
```
```
*Limitações: 

* Em determinado momento o nome das regiões muda para a classe de consumo e o consumo médio passa a ter a classe de consumo, o que dificulta a manipulação da base de dados. Com isso os dados das regiões Centro-Oeste e Norte aparecem como vazios.

* Os caracteres especiais não conseguem ser corrigidos, mesmo utilizando a função chartr
* Mesmo tentando com o filter, "esgoto e saneamento" e "Serviços e Outras" não foram removidos da região



```{r}
library (dplyr) 

df3 <- df2 %>%
  filter(nomRegiao == "Sul") %>%

df4 <- df2 %>%
filter (nomRegiao == "Sudeste")
  
library (ggplot2)

ggplot (data = df3)+
geom_col(mapping = aes(x = "nomRegiao", y= "media",  color = "red"))

ggplot (data = df4)+
geom_col(mapping = aes(x = "vlrConsumoMWh", y= "nomRegiao",  color = "red"))
   
  
```


*Fazendo mais testes é possível observar a incosistência da base de dados, impossibilitando seu uso com os recursos dados. 

*Buscou-se a tentativa de avaliar o comportamento das regiões que dentro da base de dados poderiam ser manipuladas. Neste caso a região Sul e Sudeste. 

